【裁判字號】    99,訴,511
【裁判日期】    990728
【裁判案由】    違反毒品危害防制條例
【裁判全文】
臺灣嘉義地方法院刑事判決               99年度訴字第511號
公  訴  人  臺灣嘉義地方法院檢察署檢察官
被      告  甲○○
上列被告因毒品危害防制條例案件，經檢察官提起公訴（九十九
年度毒偵字第九○○號），本院合議庭裁定由受命法官獨任進行
簡式審判程序而為判決如下：
    主  文
甲○○施用第一級毒品，累犯，處有期徒刑玖月。
    事  實
一、甲○○前於民國九十三年間因施用毒品案件，經本院裁定觀
    察、勒戒，九十四年一月二十八日執行完畢，並據臺灣嘉義
    地方法院檢察署檢察官於同月三十一日以九十三年度毒偵字
    第一四五七號為不起訴處分確定。前開觀察、勒戒執行完畢
    後五年內，又於九十六年間因施用第一級、第二級毒品犯行
    ，經本院九十六年度訴字第二六九號判決分別判處有期徒刑
    八月、四月，嗣減為有期徒刑四月、二月，並定其應執行之
    刑為有期徒刑五月又十五日確定，九十七年十月二十五日執
    行完畢。詎仍不知悔改，基於施用第一級毒品之犯意，於九
    十九年三月二十七日晚上十時許，在其嘉義縣布袋鎮○○里
    ○○路五十一號住處，以針筒注射方式，同時施用第一級毒
    品海洛因、第二級毒品安非他命。嗣警方於同月二十八日下
    午三時五分許，在嘉義縣布袋鎮○○里○○街十一巷察覺甲
    ○○行跡可疑，經其同意採集尿液送驗，結果呈嗎啡、安非
    他命陽性反應，始悉上情。
二、案經嘉義縣警察局布袋分局報告臺灣嘉義地方法院檢察署檢
    察官偵查起訴。
    理  由
一、本件被告甲○○所涉犯者為毒品危害防制條例第十條第一項
    、第二項法定刑分別為「六月以上五年以下有期徒刑」、「
    三年以下有期徒刑」之施用第一級、第二級毒品罪，非死刑
    、無期徒刑、最輕本刑為三年以上有期徒刑之罪或高等法院
    管轄第一審案件。本院行準備程序中，被告就被訴事實為有
    罪之陳述，經告知簡式審判程序之旨，並聽取檢察官及被告
    之意見後，本院爰依刑事訴訟法第二百七十三條之一第一項
    裁定由受命法官獨任進行簡式審判程序。因此，本件簡式審
    判程序之證據調查依刑事訴訟法第二百七十三條之二規定不
    受同法第一百五十九條第一項、第一百六十一條之二、第一
    百六十一條之三、第一百六十三條之一及第一百六十四條至
    第一百七十條規定之限制，此合先敘明之。
二、事實欄記載之犯罪事實，為被告於審理時坦承不諱（本院卷
    第二十八頁審判筆錄）。被告之尿液經警方採集送驗，呈嗎
    啡、安非他命陽性反應結果，有台灣檢驗科科技股份有限公
    司濫用藥物檢驗報告、代號與真實姓名對照表在卷可查（警
    卷第五頁至第六頁）。是被告自白與事實相符，事證明確，
    其施用毒品犯行堪以認定。
三、按海洛因、安非他命係毒品危害防制條例第二條第二項第一
    款、第二款所定之第一級、第二級毒品。核被告所為，係犯
    毒品危害防制條例第十條第一項之施用第一級毒品罪、第十
    條第二項之施用第二級毒品罪。被告前於九十三年間因施用
    毒品案件，經本院裁定觀察、勒戒，九十四年一月二十八日
    執行完畢，並據臺灣嘉義地方法院檢察署檢察官於同月三十
    一日以九十三年度毒偵字第一四五七號為不起訴處分確定。
    前開觀察、勒戒執行完畢後五年內，又於九十六年間因施用
    第一級、第二級毒品犯行，經本院九十六年度訴字第二六九
    號判決分別判處有期徒刑八月、四月，嗣減為有期徒刑四月
    、二月，並定其應執行之刑為有期徒刑五月又十五日確定，
    九十七年十月二十五日執行完畢等情，均有臺灣嘉義地方法
    院檢察署刑案資料查註紀錄表、臺灣高等法院被告前案紀錄
    表附卷可參（偵查卷前案卷宗，本院卷第三頁至第十一頁）
    。本件雖於觀察、勒戒執行完畢五年後再犯，惟被告既於觀
    察、勒戒執行完畢後五年內早已違犯施用毒品罪經本院科處
    刑罰確定，顯見施以觀察、勒戒或強制戒治，無法收其果效
    ，自無毒品危害防制條例第二十條所定「五年後再犯」付觀
    察、勒戒之除刑化規定適用之餘地，本件應依毒品危害防制
    條例第十條施用毒品犯罪處罰（最高法院九十五年度第七次
    刑事庭會議參照）。
四、被告持有第一級、第二級毒品之低度行為，應分別為施用第
    一級、第二級毒品之高度行為所吸收，不另論罪。又被告同
    時施用第一級、第二級毒品，係以一行為觸犯數罪名之想像
    競合犯，應依刑法第五十五條前段從一重之施用第一級毒品
    罪處斷（檢察官謂被告係分別施用第一級、第二級毒品，應
    分論併罰，惟被告究係分別或同時施用第一級、第二級毒品
    ，其前後供述不一，又查無其他積極證據得認確係分別施用
    ，礙難為不利被告之認定，此部分見解應予更正）。另查，
    被告於九十六年間因施用第一級、第二級毒品犯行，經本院
    九十六年度訴字第二六九號判決分別判處有期徒刑八月、四
    月，嗣減為有期徒刑四月、二月，並定其應執行之刑為有期
    徒刑五月又十五日確定，九十七年十月二十五日執行完畢，
    已如前述，其受有期徒刑之執行完畢，五年以內故意再犯本
    件有期徒刑以上之罪，為累犯，應依刑法第四十七條第一項
    加重其刑。
五、爰依被告之陳述（本院卷第三十頁審判筆錄）及前開前案紀
    錄資料，審酌被告因身染毒癮施用毒品之犯罪動機及目的；
    犯罪時未受明確之刺激；獨自一人同時以針筒注射第一級、
    第二級毒品之犯罪手段；已婚，育有一名子女，六歲，父母
    健在，約七十餘歲，之前從事零工之生活狀況；前有麻藥、
    毒品、詐欺等前科之品行；國中畢業之智識程度；本件係屬
    自戕行為，並無明顯被害人可言；施用毒品，無視國家查緝
    毒品之禁令，對於國家社會具有潛在危險性；犯罪後尚能坦
    承犯行之態度等一切情狀，判處如主文所示之刑。
據上論斷，應依刑事訴訟法第二百七十三條之一第一項、第二百
九十九條第一項前段，毒品危害防制條例第十條第一項、第二項
，刑法第十一條前段、第五十五條、第四十七條第一項，判決如
主文。
本案經檢察官王振名到庭執行職務。
中    華    民    國    99    年    7     月    28    日
                      刑事第一庭  法  官  張道周
以上正本證明與原本無異。
如不服本判決應於收受判決後10日內向本院提出上訴書狀，並應
敘述具體理由；其未敘述上訴理由者，應於上訴期間屆滿後20日
內向本院補提理由書（均須按他造當事人之人數附繕本）「切勿
逕送上級法院」。
中    華    民    國    99    年    7     月    28    日
                                  書記官  張菀純
附記本判決之論罪法條全文
毒品危害防制條例第十條
施用第一級毒品者，處六月以上五年以下有期徒刑。
施用第二級毒品者，處三年以下有期徒刑。

司法院資訊處製作；財團法人民間司法改革基金會備份。
